【裁判字號】    99,易,1136
【裁判日期】    991216
【裁判案由】    傷害
【裁判全文】
臺灣苗栗地方法院刑事判決              99年度易字第1136號
公  訴  人  臺灣苗栗地方法院檢察署檢察官
被      告  林傑倫
被      告  徐瑋陽
被      告  高源駿
上列被告等因傷害案件，經檢察官提起公訴（99年度偵字第4953
號），本院判決如下：
    主  文
本件公訴不受理。
    理  由
一、公訴意旨如檢察官起訴書所載（如附件）。
二、按告訴乃論之罪，告訴人於第一審辯論終結前得撤回其告訴
    ，又告訴經撤回者，應諭知不受理之判決，刑事訴訟法第23
    8 條第1 項、第303 條第3 款分別定有明文。
三、查本件告訴人即被告徐瑋陽告訴被告林傑倫、高源駿傷害案
    件，及告訴人即被告林傑倫告訴被告徐瑋陽傷害案件，起訴
    書認係觸犯刑法第277 條第1 項之罪，依同法第287 條前段
    之規定，須告訴乃論。茲據告訴人即被告徐瑋陽、林傑倫、
    被告高源駿等3 人業已達成和解，並均於本院準備程序中，
    當庭表示撤回對彼此之告訴，有本院民國99年12月8 日調解
    記錄表、準備程序筆錄各1 份在卷可憑。依照首開說明，爰
    不經言詞辯論，逕為不受理之諭知。
據上論斷，應依刑事訴訟法第303 條第3 款、第307 條判決如主
文。
中    華    民    國    99    年    12    月    16    日
                  刑事第一庭    法  官  呂曾達
以上正本證明與原本無異。
如不服本判決應於收受判決後10日內向本院提出上訴書狀，並應
應敘述具體理由。其未敘述上訴理由者，應於上訴期間屆滿後20
日內向本院補提理由書(均須按他造當事人之人數附繕本)「切勿
逕送上級法院」。
                                書記官  劉容辰
中    華    民    國    99    年    12    月    16    日
附件：
臺灣苗栗地方法院檢察署檢察官起訴書
                                      99年度偵字第4953號
    被      告  林傑倫  男  18歲（民國○○年○○月○日生）
                        住苗栗縣苗栗市○○里○○街17巷50
                        號3樓之2
                        國民身分證統一編號：Ｚ000000000號
                徐瑋陽  男  20歲（民國○○年○月○○日生）
                        住苗栗縣頭屋鄉飛鳳村4鄰飛鳳51號
                        居苗栗縣頭屋鄉○○村○○街21號
                        國民身分證統一編號：Ｚ000000000號
                高源駿  男  18歲（民國○○年○月○○日生）
                        住苗栗縣公館鄉玉泉村8鄰玉泉202之
                        7號
                        國民身分證統一編號：Ｚ000000000號
上列被告等因傷害案件，已經偵查終結，認應該提起公訴，茲將
犯罪事實及證據並所犯法條分敘如下：
        犯罪事實
一、徐瑋陽於民國99年7月7日20時10分許，在苗栗縣苗栗市大千
    醫院門口對面之機車停車場，與前女友劉芷妤因分手一事產
    生爭執，劉芷妤友人林傑倫見狀，欲將二人分開，並規勸徐
    瑋陽離開，詎徐瑋陽非但不予理會，竟基於傷害之犯意，以
    手臂勾住林傑倫脖子，將林傑倫摔至地上，並按住林傑倫頭
    部往地板反覆撞擊，致林傑倫受有頭部創傷疑似腦震盪、右
    肩挫傷之傷；嗣林傑倫之數名不詳友人及高源駿見狀，即共
    同基於傷害之犯意，動手毆打徐瑋陽，而林傑倫此時亦共同
    基於傷害之犯意，從機車上取出甩棍，往徐瑋陽頭部敲擊，
    致徐瑋陽受有頭皮裂傷5 公分之傷害。嗣警據報到場，林傑
    倫等人始一哄而散，徐瑋陽旋由友人邱仕偉攙扶就醫。
二、案經林傑倫及徐瑋陽訴由苗栗縣警察局苗栗分局報告偵辦。
        證據並所犯法條
一、證據清單及待證事實：
  ┌──┬─────────┬──────────────┐
  │編號│證據清單          │待證事實                    │
  ├──┼─────────┼──────────────┤
  │ 1  │告訴人兼被告林傑倫│（1）徐瑋陽上揭犯罪事實     │
  │    │之供述            │（2）林傑倫持甩棍往徐瑋陽頭 │
  │    │                  │     部敲擊之事實           │
  ├──┼─────────┼──────────────┤
  │ 2  │告訴人兼被告徐瑋陽│（1）徐瑋陽將林傑倫摔至地上 │
  │    │之供述            │     之事實                 │
  │    │                  │（2）林傑倫與高源駿分持甩棍 │
  │    │                  │     對徐瑋陽毆打之事實     │
  │    │                  │（3）另有數名林傑倫友人對徐 │
  │    │                  │     瑋陽圍毆之事實         │
  ├──┼─────────┼──────────────┤
  │ 3  │被告高源駿之供述  │（1）徐瑋陽上揭犯罪事實     │
  │    │                  │（2）林傑倫於扭打過程中，有 │
  │    │                  │     持1根長長的東西，但不清│
  │    │                  │     楚有無持以攻擊徐瑋陽之 │
  │    │                  │     事實                   │
  ├──┼─────────┼──────────────┤
  │ 4  │證人劉芷妤之證述  │（1）徐瑋陽上揭犯罪事實     │
  │    │                  │（2）林傑倫持甩棍往徐瑋陽頭 │
  │    │                  │     部敲擊之事實           │
  │    │                  │（3）數名不詳之人加入林傑倫 │
  │    │                  │     與徐瑋陽之扭打過程     │
  ├──┼─────────┼──────────────┤
  │ 5  │證人邱仕偉之證述  │林傑倫與高源駿分持甩棍對徐瑋│
  │    │                  │陽毆打之事實                │
  ├──┼─────────┼──────────────┤
  │ 6  │證人林書民之證述  │林傑倫持甩棍毆打徐瑋陽頭部之│
  │    │                  │事實                        │
  ├──┼─────────┼──────────────┤
  │ 7  │告訴人兼被告林傑倫│林傑倫受有傷害之事實        │
  │    │於大千醫院診斷證明│                            │
  │    │書                │                            │
  ├──┼─────────┼──────────────┤
  │ 8  │告訴人兼被告徐瑋陽│徐瑋陽受有傷害之事實        │
  │    │於大千醫院診斷證明│                            │
  │    │書                │                            │
  └──┴─────────┴──────────────┘
二、核被告三人所為，均係犯刑法第277條第1項傷害罪嫌。被告
    林傑倫、高源駿及數名不詳之人所為傷害犯行，有犯意聯絡
    及行為分擔，應論以共同正犯。
三、依刑事訴訟法第251條第1項提起公訴。
    此  致
臺灣苗栗地方法院
中    華    民    國    99    年    9     月    30    日
                          檢  察  官  劉偉誠
本件證明與原本無異
中    華    民    國    99    年    10    月    5     日

司法院資訊處製作；財團法人民間司法改革基金會備份。
